臺灣臺中地方法院刑事判決
110年度交易字第1427號
聲  請  人  臺灣臺中地方檢察署檢察官
被      告  張以謙


上列被告因公共危險案件，經檢察官聲請簡易判決處刑（110年
度速偵字第3054號），本院認為不宜以簡易判決處刑（110年度
中交簡字第1577號），改依通常程序審理，判決如下：
    主    文
張以謙駕駛動力交通工具而吐氣所含酒精濃度達每公升零點二五
毫克以上，處有期徒刑參月，併科罰金新臺幣壹萬元，有期徒刑
如易科罰金，罰金如易服勞役，均以新臺幣壹仟元折算壹日。
    犯罪事實
一、張以謙於民國110年8月8日12時許至15時25分許，在臺中市○
    區○○路000號「詹三姊小吃店」內，飲用58度之高粱酒約2至
    3杯後，竟基於服用酒類後不能安全駕駛而駕駛之犯意，於
    同日15時30分許，騎乘車牌號碼000-0000號普通重型機車上
    路，隨後於行經臺中市東區自由一街與自由三街交岔路口時
    ，因變換車道未依規定使用方向燈為警攔查，經警發現其身
    上酒味甚濃，遂對其實施吐氣酒精濃度檢測，於同日15時50
    分許，測得其吐氣中酒精濃度值為每公升0.57毫克，始悉上
    情。
二、案經臺中市政府警察局第三分局報告臺灣臺中地方檢察署檢
    察官偵查起訴。
    理    由
一、本判決以下引用之非供述證據，檢察官、被告張以謙均未表
    示排除前開證據之證據能力，本院審酌前開非供述證據並無
    證據證明係公務員違背法定程序所取得，亦無顯不可信之情
    況與不得作為證據之情形，爰依刑事訴訟法第158條之4規定
    反面解釋、第159條之4規定，認均得為證據。
二、認定犯罪事實所憑之證據及理由：
㈠、上開犯罪事實，業據被告於警詢、偵訊及本院審理中均坦承
    不諱（見速偵卷第31至37頁、第73至74頁、本院卷第53頁）
    ，並有警員職務報告、酒精測定紀錄表、呼氣酒精測試器檢
    定合格證書、臺中市政府警察局舉發違反道路交通管理事件
    通知單、車輛詳細資料報表、員警密錄器翻拍照片、本院審
    理勘驗筆錄及附件各1 份附卷可查（見速偵卷第29頁、第39
    頁、第41頁、第47至51頁、第55頁、本院卷第13至15頁、第
    26至43頁），已足認被告之任意性自白應與事實相符。
㈡、至被告雖於本院審理時爭執員警對其實施吐氣酒精濃度檢測
    前，未告知其可以漱口，酒測程序違反規定云云，然按違反
    道路交通管理事件統一裁罰基準及處理細則第19條之2第1項
    第2款規定：「對汽車駕駛人實施本條例（道路交通管理處
    罰條例）第35條第1項第1款測試之檢定時，應以酒精測試儀
    器檢測且實施檢測過程應全程連續錄影，並依下列程序處理
    ：二、詢問受測者飲用酒類或其他類似物結束時間，其距檢
    測時已達15分鐘以上者，即予檢測。但遇有受測者不告知該
    結束時間或距該結束時間未達15分鐘者，告知其可於漱口或
    距該結束時間達15分鐘後進行檢測；有請求漱口者，提供漱
    口。」其規範目的係為避免飲酒後15分鐘內即實施酒測，受
    測者口腔內仍有殘留酒精，可能影響酒測準確度，並非要求
    於檢測前需再給予15分鐘緩衝時間，或必應提供礦泉水予受
    測者漱口。從而，員警執行取締酒後駕車程序時，就「確認
    受測者是否已飲酒結束15分鐘以上」抑或「提供礦泉水給受
    測者漱口」只要擇一執行即可，不必同時踐行。被告於員警
    查獲時供稱係於110年8月8日15時32分許結束飲酒等語，有
    本院審理勘驗筆錄及附件1份在卷可考（見本院卷第32頁）
    ，於警詢時供稱係於110年8月8日15時25分許結束飲酒等語
    （見速偵卷第35頁），而員警則係於同日15時50分許對之實
    施酒精濃度測試等情，有酒精測定紀錄表1 份存卷可佐（見
    速偵卷第39頁），可見員警對被告實施酒測時，距離被告飲
    酒結束已超過15分鐘，被告已無口腔殘留酒精成分而影響檢
    測結果之可能，員警依法自無提供被告漱口之義務。被告徒
    以員警施測前未告知可以漱口，主張酒測程序違反規定云云
    ，顯係誤會上開規範之立法目的，自非有據。
㈢、綜上所述，本案事證明確，被告所為上開犯行堪以認定，應
    予依法論科。
三、論罪科刑：
㈠、核被告張以謙所為，係犯刑法第185 條之3 第1 項第1 款之
    駕駛動力交通工具而吐氣所含酒精濃度達每公升零點二五毫
    克以上之罪。
㈡、爰審酌被告無視法規禁令，於服用酒類後呼氣酒精濃度達每
    公升0.57毫克之狀態下，仍執意騎乘普通重型機車行駛於道
    路上，非但危害自身性命，亦危害公眾往來行車安全，實不
    宜輕縱。惟考量被告本次犯罪並未對他人之生命、身體及財
    產法益造成具體實害，且被告犯後坦承犯行，兼衡其素行、
    於本院審理時自述高職畢業、經營餐飲業、子女均已成年之
    家庭生活狀況等一切情狀，量處如主文所示之刑，並諭知如
    易科罰金及易服勞役之折算標準。
據上論斷，應依刑事訴訟法第299 條第1項前段，刑法第185 條
之3 第1 項第1 款、第41條第1 項前段、第42條第3 項前段，刑
法施行法第1 條之1 第1 項，判決如主文。
本案經檢察官林芳瑜聲請以簡易判決處刑，檢察官羅秀蓮到庭執
行職務。
中    華    民    國   110    年    12    月    29    日
                  刑事第三庭  法  官  簡志宇
以上正本證明與原本無異。
如不服本判決應於收受判決後20日內向本院提出上訴書狀，並應
敘述具體理由；其未敘述上訴理由者，應於上訴期間屆滿後20日
內向本院補提理由書（均須按他造當事人之人數附繕本）「切勿
逕送上級法院」。
                               書記官  林勝彥
中　　華　　民　　國　　110 　年　　12　　月　　29　　日
附錄本案論罪科刑法條全文
◎中華民國刑法第185條之3
駕駛動力交通工具而有下列情形之一者，處二年以下有期徒刑，
得併科二十萬元以下罰金：
一、吐氣所含酒精濃度達每公升零點二五毫克或血液中酒精濃度
    達百分之零點零五以上。
二、有前款以外之其他情事足認服用酒類或其他相類之物，致不
    能安全駕駛。
三、服用毒品、麻醉藥品或其他相類之物，致不能安全駕駛。
因而致人於死者，處三年以上十年以下有期徒刑；致重傷者，處
一年以上七年以下有期徒刑。
曾犯本條或陸海空軍刑法第五十四條之罪，經有罪判決確定或經
緩起訴處分確定，於五年內再犯第一項之罪因而致人於死者，處
無期徒刑或五年以上有期徒刑；致重傷者，處三年以上十年以下
有期徒刑。